# 请教版主，关于政府拨款再投资的问题

提问人：luohuadehong 时间：2022-08-24 11:39:34
请教：甲公司全额投资的乙公司 3100 万元，于 2022 年 8 月 1 日在工商局登记把乙公司分立：乙公司存续减资道 450 万元，分立出来丙公司 2600 万元，一直到 2022 年 8 月 22 日未实缴。其中乙公司分立给丙公司的注册资本 2600 万元中的 1100 万元由政府拨款形成的，往日记账时拨款和其形成的固定资产互相对抵，形成账外固定资产，在辅助账记录。
问题一：政府拨款形成的固定资产，进行投资是否妥当？
问题二：若是问题一可以，在丙公司注册资本实缴时，乙公司分期（分 5 年）上缴政府拨款形成的投资资产的企业所得税 275 万元，每年 55 万元。这样记账是否妥当？
问题三：资产溢价在投资初期是否缴税？

回答人：chenyiwei
1 、要考虑当初接受政府投资时，对此类投资形成的固定资产有无特殊的监管要求，是否禁止转让和对外投资等。这方面应无统一规定，根据合同约定判断。
2 、如果以此类资产投资是合规的，则在作出该项投资决定时，即应将后续的纳税义务予以确认，即确认递延所得税负债，相应借记“所得税费用——递延所得税费用”。后续实际发生纳税义务时从递延所得税负债转入应交所得税。

提问人：chenyiwei 时间：2022-08-26 11:28:49
1 、要考虑当初接受政府投资时，对此类投资形成的固定资产有无特殊的监管要求，是否禁止转让和对外投资等。这方面应无统一规定，根据合同约定判断。
2 、如果以此类资产投资是合规的，则在作出该项投资决定时，即应将后续的纳税义务予以确认，即确认递延所得税负债，相应借记“所得税费用——递延所得税费用”。后续实际发生纳税义务时从递延所得税负债转入应交所得税。
点评
zhs7403
第二问是否适用初始确认豁免？
发表于 2022-8-26 18:31

回答人：chenyiwei
回复楼上批注：不适用初始确认豁免。因为该项纳税义务是针对原先减免的税收因资产改变用途而不再符合减免条件，而不是针对该项投资资产本身的账面价值和计税基础之间的暂时性差异。并且该暂时性差异发生时点也不是资产初始确认时。